【裁判字號】    89,婚,549
【裁判日期】    890731
【裁判案由】    離婚
【裁判全文】
臺灣臺中地方法院民事判決      八十九年婚字第五四九號
    原      告  乙○○
    被      告  甲○○
                        （現於台中監獄執行中）
右當事人間離婚事件，本院判決如左：
    主      文
准原告與被告離婚。
訴訟費用由被告負擔。
    事      實
甲、原告方面：
  一、聲明：如主文所示。
  二、陳述略稱：
      原告與被告於民國八十四年十月十六日結婚，被告長年都在監獄，對原告及小
      孩並沒有盡到應盡的責任，被告的名聲也因此被說的不堪，精神上飽受恥笑，
      這種日子長達數年之久，被告之前曾吸毒入獄，回來後差不多一個月，又再度
      因盜匪罪入獄，判了八年多，因被告不知悔改，且一而再、再而三地吸毒，不
      負責任和不肯協議離婚，為此原告依民法第一千零五十二條第二項之規定，請
      准原告與被告離婚。
三、證據：提出戶籍謄本一件為證，並聲請調閱被告之前科表。
乙、被告方面：
  一、聲明：駁回原告之訴。
  二、陳述：不同意離婚，對前科表無意見。
    理      由
一、原告主張其與被告係夫妻關係，業據原告提出戶籍謄本為證，堪信為真。又原告
    主張被告一而再、再而三地吸毒，因吸毒入獄，回來後差不多一個月，又再度因
    盜匪罪入獄，被告長年都在監獄，對原告及小孩並沒有盡到應盡的責任，被告精
    神上飽受恥笑等情，經本院向台灣高等法院查詢被告之前案紀錄，被告確因違反
    麻醉藥品管理條例案件，分別於八十四年二月三日、八十五年三月十八日、八十
    六年間，判處有期徒刑四月、六月、七月，復因違反懲治盜匪條例案件，經判處
    有期徒刑八年八月，八十七年三月三日入監執行至今，有被告全國前案紀錄表在
    卷可稽，且為被告所不爭執，自堪信為真實。
二、按夫妻之一方有民法第一千零五十二條第一項以外之重大事由，難以維持婚姻者
    ，夫妻之一方得請求離婚。但其事由應由夫妻之一方負責者，僅他方得請求離婚
    。查安非他命屬中樞神經興奮劑，具有輕微之成癮性，服用後會產生依賴性、耐
    藥性，並引起不安、頭昏、亢進性反應、失眠、焦慮、譫妄、慢性中毒及精神障
    礙，類似精神分裂症之錯覺、幻想及伴有行動與性格異常等副作用，劑量增大時
    ，甚至會導致死亡，其慣用者，由於精神錯亂，更具有暴力攻擊及反社會行為等
    傾向，情況極為嚴重，尤以戒絕不易。被告一再違反麻醉藥品管理條例，依社會
    上一般觀念為體察，著實對於兩造間家庭生活之美滿幸福，有妨礙之情形，自足
    以影響兩造之婚姻，被告復因違反懲治盜匪條例案件於八十七年三月三日入監執
    行至今，致使兩造長年徒有夫妻之名，卻無夫妻之實，被告之行徑已屬難以維持
    婚姻之重大事由，其咎乃在於被告，為此原告依民法第一千零五十二條第二項之
    規定請求判決離婚，洵有理由，應予准許。
三、據上論結，本件原告之訴為有理由，依民事訴訟法第七十八條，判決如主文。
中      華      民      國    八十九    年      七      月    三十一    日
                                    臺灣臺中地方法院家事法庭
~B法      官  林清吟
右為正本係照原本作成
如對本判決上訴須於本判決送達後二十日內向本院提出上訴狀
中      華      民      國    八十九    年      七      月    三十一    日
~B法院書記官


司法院資訊處製作；財團法人民間司法改革基金會備份。
